【裁判字號】    95,聲判,29
【裁判日期】    950410
【裁判案由】    聲請交付審判
【裁判全文】
臺灣臺北地方法院刑事裁定              95年度聲判字第29號
聲  請  人  倍瑞康有限公司
聲  請  人
兼右代表人  甲○○
代理人    鄭庭壽律師
被      告  乙○○
上列聲請人即告訴人因被告林宏霖涉犯過失傷害案件，不服臺灣
高等法院檢察署中華民國94年11月24日94年度上聲議字第3941號
駁回聲請再議之處分（原不起訴處分案號：臺灣臺北地方法院檢
察署94年度偵字第11415號），聲請交付審判，本院裁定如下：
    主  文
聲請駁回。
    理  由
一、按告訴人不服上級法院檢察署檢察長或檢察總長認再議為無
    理由而駁回之處分者，得於接受處分書後十日內委任律師提
    出理由狀，向該管第一審法院聲請交付審判；法院認交付審
    判之聲請不合法或無理由者，應駁回之，刑事訴訟法第二百
    五十八條之一、第二百五十八條之三第二項前段，分別定有
    明文。
二、聲請人以被告涉嫌刑法妨害名譽及竊盜罪嫌，向台灣台北地
    方法院檢察署檢察官提出告訴，經檢察官為不起訴處分後，
    聲請人不服向台灣高等法院檢察署聲請再議，復經台灣高等
    法院檢察署駁回再議，凡此業經本院取台灣台北地方法院檢
    察署九十四年度偵字第一九二一九號、台灣高等法院檢察署
    九十五年度上聲議字第四二三號偵查卷核屬實。又上開駁回
    再議之處分書於九十五年二月二十七日送達聲請人，有送達
    證書在卷可憑，聲請人於九十五年三月三日聲請本院為交付
    審判之裁定，未逾上開法律所定期間，核先敘明。
三、聲請交付審判意旨略以：被告除罵聲請人「過河拆橋」外，
    並公然拍桌、辱罵「你爸不爽不幹了」，且被告未經同意，
    擅自取用聲請人公司紙張，員工準則使用，不論作何用途，
    均為竊盜，原檢察官及台灣高等法院檢察署檢察長遽為不起
    訴處分，認事用法均有違誤爰聲請交付審判。
四、經查，檢察官認被告無犯罪嫌疑，係以：
  (一)聲請人甲○○與被告於九十四年一月六日，在倍瑞康公司內
    ，因被告之工作表現不符甲○○之要求，雙方發生爭執，一
    言不合，被告遂大聲對甲○○稱「過河拆橋」等情，業經甲
    ○○指述明確，並與證人即倍瑞康公司員工萬玉蘭論述情形
    相符，惟被告與甲○○發生爭執後，當日即遭聲請人解職，
    被告因此提出民事訴訟，請求法院確認終止勞動契約無效，
    此亦為聲請人所是認，故被告聲稱聲請人為「過河拆橋」係
    指聲請人不念舊情，係為防衛自身之工作權而為陳述，與純
    粹辱罵性之文字不同，難認被告此一行為有妨害名譽之故意
    。
  (二)被告遭解職後，於九十四年五月二十三日提起民事訴訟，而
    倍瑞康公司員工準則與倍瑞康公司信紙（上載被告受僱期間
    、休假明細等），為起訴書所附之證據，被告取得、使用，
    係為訴訟之用，其行為尚屬合理，並無不法意圖，要無成立
    竊盜罪嫌之理。
五、縱觀上開檢察官不起訴之理由，已就被告陳述「過河拆橋」
    等語之主客觀情形詳予勾稽，且認被告之陳述係指摘聲請人
    不念舊情，核無不當，聲請人聲請交付審判再指被告陳述「
    你爸不爽不幹了」，此語係指被告不欲在倍瑞康公司繼續工
    作，亦難認係辱罵聲請人；再者，被告使用倍瑞康公司員工
    準則及信紙（記載被告之工作情形），均係供訴訟之用，難
    文告認被告有何不法所有之意圖，亦無不合。聲請人聲請裁
    定交付審判所持理由，與其告訴、聲請再議等理由，均無不
    同，本院認檢察官處分不起訴之理由已經完備，且無不合，
    本件聲請為無理由，應予駁回。
據上論斷，應依刑事訴訟法第二百五十八條之三第二項前段裁定
如主文。
中    華    民    國    95    年    4    月    10    日
                  刑事第六庭  審判長法  官  周占春
                                    法  官  林晏如
                                    法  官  林孟皇
以上正本證明與原本無異。
本裁定不得抗告。
                                    書記官  黃瓊玉
中    華    民    國    95    年    4    月    10    日


司法院資訊處製作；財團法人民間司法改革基金會備份。
